臺灣臺北地方法院刑事判決　　　　　　　 100年度易字第75號
公　訴　人　臺灣臺北地方法院檢察署檢察官
被　　　告　薛志帆
上列被告因竊盜案件，經檢察官提起公訴（99年度偵字第26875
號），本院判決如下：
    主  文
薛志帆共同攜帶兇器竊盜，未遂，累犯，處有期徒刑柒月。
扣案之手套壹雙、手電筒壹個、開口扳手、六角扳手、剪刀、一
字型起子及螺絲起子各壹支，均沒收。
    事  實
一、薛志帆曾有多次竊盜及違反毒品危害防制條例等前科，其中
    曾於民國九十七年間，因竊盜案件，經臺灣高等法院以九十
    七年度上易字第四二七號刑事判決各判處有期徒刑七月，應
    執行有期徒刑一年五月確定，於九十八年三月十六日執行完
    畢在案。詎其於上開有期徒刑執行完畢後，仍不知悔改，五
    年以內，又與真實姓名、年籍均不詳，綽號「阿偉」之成年
    男子，基於共同意圖為自己不法所有之犯意，於九十九年十
    一月二十四日凌晨一時三十分許，持其所有之手套一雙、手
    電筒一個，以及客觀上足以對人之生命、身體、安全造成威
    脅之開口扳手、六角扳手、剪刀、一字型起子及螺絲起子各
    一支，行經臺北市松山區○○○路○段一三一巷內編號００
    ０七號停車格處（起訴書誤載為臺北市○○區○○街一０五
    號前），即分由該真實姓名、年籍均不詳綽號「阿偉」之成
    年男子負責把風，薛志帆則負責戴上手套後持一字型起子下
    手敲破謝凌風駕駛使用停放在該處路旁，車牌號碼八八０六
    －ＱＧ號自用小客車（登記車主李泳憲）右後三角車窗玻璃
    （毀損部分未據告訴），伸手開啟車門後，入內竊取車內音
    響，甫進入車內約莫一分鐘，尚未得手之際，旋為前來取車
    之謝凌風當場察覺大聲呼喊，薛志帆見狀立即衝出車外，逃
    逸至臺北市○○區○○街一０五號前，為行經該處之巡邏員
    警制服查獲，並扣得薛志帆所有供本件竊盜犯罪所用之手套
    一雙、一字型起子一支及供本件竊盜犯罪預備之手電筒一個
    、開口扳手、六角扳手、剪刀及螺絲起子各一支，至該真實
    姓名、年籍均不詳綽號「阿偉」之成年男子則趁隙逃匿無蹤
    。
二、案經臺北市政府警察局松山分局報請臺灣臺北地方法院檢察
    署檢察官偵查起訴。
    理  由
一、訊據被告薛志帆對於上開犯罪事實坦承不諱，並經證人謝凌
    風於警詢時證述在卷，且有搜索扣押筆錄、扣押物品目錄表
    及行車執照各一份、查獲照片三張附卷可稽，以及手套一雙
    、手電筒一個、開口扳手、六角扳手、剪刀、一字型起子及
    螺絲起子各一支扣案可資佐證，足徵被告上開自白屬實可採
    。
二、按刑法第三百二十一條第一項第三款攜帶兇器竊盜罪所謂之
    兇器，其種類並無限制，凡客觀上足對人之生命、身體、安
    全構成威脅，具有危險性之器械均屬之，此有最高法院七十
    九年台上字第五二五三號判例意旨可資參照。經查：被告行
    竊時，係攜帶扣案之開口扳手、六角扳手、剪刀、一字型起
    子及螺絲起子各一支前往，並以扣案之一字型起子敲破上開
    自用小客車右後三角車窗玻璃，伸手入內開啟車門後，入內
    行竊車內音響之方式為之，已如前述。扣案之開口扳手、六
    角扳手、剪刀、一字型起子及螺絲起子，均係鐵製材質，若
    持之朝人體敲、擊或刺、劃，均足以傷害身體，危及性命，
    客觀上對於人之生命、身體、安全當然構成威脅，具有危險
    性，屬刑法第三百二十一條第一項第三款所定之兇器，已堪
    認定。從而，本件事證明確，被告攜帶兇器竊盜犯行已明，
    應予依法論處。
三、核被告所為，係犯刑法第三百二十一條第二項、第一項第三
    款之攜帶兇器竊盜未遂罪。被告與真實姓名、年籍均不詳綽
    號「阿偉」之成年男子間，就上開犯行有犯意聯絡及行為分
    擔，均為共同正犯。其於上開時、地業已著手於竊盜犯罪行
    為之實施，尚未得手之際，即為證人謝凌風察覺，並經巡邏
    員警當場予以查獲，為未遂犯，茲依刑法第二十五條第二項
    規定，減輕其刑。又被告曾有多次竊盜及違反毒品危害防制
    條例等前科，其中曾於九十七年間，因竊盜案件，經臺灣高
    等法院以九十七年度上易字第四二七號刑事判決各判處有期
    徒刑七月，應執行有期徒刑一年五月確定，於九十八年三月
    十六日執行完畢在案，此有臺灣高等法院被告前案紀錄表一
    份在卷可按，其於上開有期徒刑執行完畢後，五年以內，故
    意再犯本件有期徒刑以上之罪，為累犯，應依刑法第四十七
    條第一項規定加重其刑，並依刑法第七十一條第一項規定，
    先加重後減輕。爰審酌被告犯罪之動機、目的、手段、有多
    次竊盜前科，素行不良、正值青年、不知戮力工作，付出勞
    力、時間獲取報酬，反夥同真實姓名、年籍均不詳綽號「阿
    偉」之成年男子共為本件竊盜犯行，攜帶兇器竊盜，影響社
    會治安，所生危害及事後坦承犯行之態度等一切情狀，量處
    如主文所示之刑。至扣案之手套一雙、手電筒一個、開口扳
    手、六角扳手、剪刀、一字型起子及螺絲起子各一支，均係
    被告所有，其中手套一雙及一字型起子一支，均係供本件竊
    盜犯罪所用之物，其餘扣案之手電筒一個、開口扳手、六角
    扳手、剪刀及螺絲起子各一支，則均係供本件竊盜犯罪預備
    之物，此業經被告於本院審理中坦認在卷，均應依刑法第三
    十八條第一項第二款規定，併予宣告沒收。
據上論斷，應依刑事訴訟法第二百八十四條之一、第二百九十九
條第一項前段，刑法第二十八條、第三百二十一條第二項、第一
項第三款、第二十五條第二項、第四十七條第一項、第三十八條
第一項第二款，判決如主文。
本案經檢察官郭力菁到庭執行職務。
中    華    民    國   100    年    3     月    31    日
                        臺灣臺北地方法院刑事第十五庭
                            法  官  吳麗英
上正本證明與原本無異。
如不服本判決應於收受送達後10日內向本院提出上訴書狀，並應
敘述具體理由；其未敘述上訴理由者，應於上訴期間屆滿後20日
內向本院補提理由書（均須按他造當事人之人數附繕本）「切勿
逕送上級法院」。告訴人或被害人如對於本判決不服者，應具備
理由請求檢察官上訴，其上訴期間之計算係以檢察官收受判決正
本之日期為準。
                            書記官  藍儒鈞
中    華    民    國   100    年    3     月    31    日
附錄本案論罪科刑法條：
中華民國刑法第321條：
犯竊盜罪而有左列情形之一者，處 6 月以上、 5 年以下有期徒
刑：
一、於夜間侵入住宅或有人居住之建築物、船艦或隱匿其內而犯
    之者。
二、毀越門扇、牆垣或其他安全設備而犯之者。
三、攜帶兇器而犯之者。
四、結夥三人以上而犯之者。
五、乘火災、水災或其他災害之際而犯之者。
六、在車站或埠頭而犯之者。
前項之未遂犯罰之。